臺灣高等法院民事裁定
111年度重上字第535號
上  訴  人  陳林愛蓮

上列上訴人因與被上訴人陳俊生等間第三人異議之訴事件，對於
中華民國111年4月26日臺灣新北地方法院110年度訴字第3077號
第一審判決，提起上訴，本院裁定如下：
    主      文
本件訴訟標的價額核定為新臺幣伍仟壹佰伍拾捌萬肆仟壹佰伍拾
元。
上訴人應於收受本裁定七日內，繳納第二審裁判費新臺幣陸拾玖
萬捌仟玖佰捌拾捌元，如逾期不補正，即駁回其上訴。
    理      由
一、按提起民事第二審上訴，應依民事訴訟法第77條之16第1項
    規定繳納裁判費，為必須具備之程式。又上訴不合法者，第
    二審法院應以裁定駁回之。但其情形可以補正者，審判長應
    定期間先命補正，為民事訴訟法第444條第1項所明定。次按
    以一訴主張數項標的者，其價額合併計算之。民事訴訟法第
    77條之2第1項定有明文。惟原告主張之數項標的，自經濟上
    觀之，其訴訟目的一致，不超出終局標的範圍，訴訟標的價
    額應以其中價額最高者定之（最高法院104年度第8次民事庭
    會議決議意旨參照）。
二、經查，本件上訴人於原審對被上訴人陳俊生等提起第三人異
    議之訴訴訟，聲明：㈠被上訴人陳俊生應將新北市○○區○
    ○段000地號土地及同段0000建號建物（門牌號碼新北市○○區
    ○○路000號，下合稱系爭不動產）移轉登記為上訴人所有。㈡
    原法院110年度司執字第92678號清償票款事件強制執行程序
    (下稱系爭執行程序)應予撤銷」。經原審為上訴人全部敗訴
    之判決，上訴人不服，提起第二審上訴。核上訴人訴請系爭
    不動產所有權移轉登記及撤銷系爭執行程序，雖屬不同訴訟
    標的，惟上開2項標的之經濟目的同一，應以其中價額最高
    者定之。又系爭執行程序執行債權額為新臺幣（下同）360
    萬元本息，系爭不動產交易價額，經原法院民事執行處於系
    爭執行事件中委託鑫崟不動產估價師事務所鑑價結果，認系
    爭不動產價值5,158萬4,150元，是依上開說明，本件訴訟標
    的價額應核定為5,158萬4,150元，應徵收第二審裁判費69萬
    8,988元，未據上訴人繳納。上訴人雖曾聲請訴訟救助，然
    業經本院於民國111年7月29日以111年度聲字第305號裁定駁
    回，已據調閱上開訴訟救助卷宗查明無訛。茲限上訴人於收
    受本裁定7日內向本院如數繳納，如逾期不補正，即駁回其
    上訴。
三、爰裁定如主文。
中　　華　　民　　國　　111 　年　　8 　　月　   2　　日
                  民事第十二庭
                      審判長法  官  陳秀貞
                            法  官  毛彥程
                            法  官  蔡世芳
正本係照原本作成。
核定訴訟標的價額部分，如不服裁定得於收受送達後10日內向本
院提出抗告狀，並繳納抗告費新臺幣1千元。
命補繳裁判費部分不得抗告。
中　　華　　民　　國　　111 　年　　8 　　月　　2 　　日
  　　　　　　　　　　　　　書記官  何敏華